【裁判字號】    92,訴,1763
【裁判日期】    921216
【裁判案由】    毒品危害防制條例
【裁判全文】
臺灣高雄地方法院刑事判決                        九十二年度訴字第一七六三號
    公  訴  人  臺灣高雄地方法院檢察署檢察官
    被      告  甲○○
右列被告因違反毒品危害防制條例案件，經檢察官提起公訴（九十二年度毒偵字第一
七四七號）及併案審理（臺灣屏東地方法院檢察署：九十二年度毒偵字第一一六七號
、第一六六九號），因被告就被訴事實為有罪之陳述，並聽取當事人意見後，改依簡
式審判程序，判決如左：
    主  文
甲○○連續施用第一級毒品，累犯，處有期徒刑壹年，扣案含有海洛因殘渣之注射針
筒貳支，沒收銷燬之。
    事  實
一、甲○○前因違反毒品危害防制條例案件，經臺灣屏東地方法院以八十九年度屏簡
    字第四二六號判處有期徒刑三月確定，甫於民國九十年十一月二十日執行完畢。
    又曾因施用毒品案件，先經觀察、勒戒後，認無繼續施用毒品之傾向，由臺灣高
    雄地方法院檢察署檢察官於八十八年二月九日以八十八年度偵字第六九三號不起
    訴處分確定，再因施用毒品案件，經臺灣屏東地方法院裁定送觀察、勒戒後，認
    有繼續施用毒品之傾向，由屏東地方法院檢察署檢察官以八十九年度毒偵字第一
    三六九號聲請簡易判決，經屏東地方法院以八十九年度屏簡字第四二六號判處有
    期徒刑三月確定。詎甲○○仍不知悔改，復基於施用第一級毒品海洛因之概括犯
    意，自九十二年三月十九日起至九十二年九月十三日止，在高雄縣大寮鄉某加油
    站廁所內，以將海洛因置於針筒內注射之方式，連續施用第一級毒品海洛因多次
    ，嗣於九十二年三月十九日十九時許，在高雄縣大寮鄉○○街十四號為警查獲，
    並扣得含有甲基安非他命殘渣之玻璃吸食器一支、含有海洛因殘渣注射針筒二支
    ；又於同年七月八日十一時三十分，在屏東縣屏東市福德巷口為警查獲；再於同
    年九月十三日十六時三十分許，在屏東縣屏東市○○路十九號經警查獲。
二、案經高雄市政府警察局刑警大隊移由臺灣高雄地方法院檢察署檢察官偵查起訴及
    屏東縣警察局屏東分局移由臺灣屏東地方法院檢察署檢察官移請併案審理。
    理  由
壹、程序方面：
    按本件被告所犯係死刑、無期徒刑、最輕本刑為三年以上有期徒刑以外之罪，其
    於準備程序就前揭被訴事實為有罪之陳述，經受命法官告知簡式審判程序之旨，
    並聽取當事人之意見後，本院認無不得或不宜改依簡式審判程序進行之處，爰依
    刑事訴訟法第二百七十三條之一第一項、第二百八十四條之一，裁定本件由受命
    法官獨任進行簡式審判程序，合先敘明。
貳、實體方面
  一、訊據被告對右揭時、地之犯罪事實均坦承不諱，本院復審酌：
    (一)被告曾因施用毒品案件，先經觀察、勒戒後，認無繼續施用毒品之傾向，由臺
      灣高雄地方法院檢察署檢察官於八十八年二月九日以八十八年度偵字第六九三
      號不起訴處分確定，再因施用毒品案件，經臺灣屏東地方法院裁定送觀察、勒
      戒後，認有繼續施用毒品之傾向，由屏東地方法院檢察署檢察官以八十九年度
      毒偵字第一三六九號聲請簡易判決，經屏東地方法院以八十九年度屏簡字第四
      二六號判處有期徒刑三月確定，有本院被告院內索引卡紀錄表、台灣高等法院
      被告全國前案紀錄表各一份在卷可按，是被告於涉犯本案之前，業已二犯施用
      毒品犯行。
    (二)按海洛因施用入人體後水解還原成嗎啡，再循嗎啡之代謝方式排出體外，業據
      行政院衛生署藥物食品檢驗局七十三藥檢壹字第○三○二二一號函說明綦詳，
      且依醫學臨床實驗及根據英國藥學會出版ＩｓｏｌａｔｉｏｎａｎｄＩｎｄｅ
      ｎｔｉｆｉｃａｔｉｏｎ  ｏｆ  Ｄｒｕｇｓ乙書第二九三頁載明：海洛因經
      注射入人體後，在體內迅速水解成６Ｍｏｎｏａｃｅｔｙ  Ｉｍｏｒｐｈｉｎ
      ｅ，再緩緩繼續水解成嗎啡，然後再循嗎啡之代謝方式排出，同書第四三一至
      四三二頁並載有：嗎啡經注射入人體後，約百分之五十以上於八小時內自尿中
      排出，至二十四小時排出約百分之九十，但四十八小時後仍有微量可檢出等語
      。
    (三)被告於九十二年三月十九日二十二時二十分、同年七月八日十三時二十分及同
      年九月十三日十六時三十分於警局所採集之尿液，經送驗後，均呈嗎啡陽性反
      應，有高雄市立凱旋醫院九十二年四月二日煙毒尿液檢驗成績書、屏東縣衛生
      局九十二年七月二十四日屏縣衛檢六字第九二０二六二號及九十二年九月二十
      五日屏縣衛檢六字第九二０三二五號煙毒及麻醉藥品類委託檢驗結果通知書附
      卷可證。
    (四)扣案玻璃吸食器一支，含有甲基安非他命殘渣，而注射針筒二支，含有海洛因
      殘渣等情，有本院卷存高雄醫學大學附設中和紀念醫院九十二年七月三十一日
      第0000－000號、0000－000號檢驗報告可資證明。
    (五)綜上所述，本件事證明確，被告三犯施用第一級毒品海洛因犯行應堪認定。
  二、查海洛因係屬毒品危害防制條例第二條第二項第一款所規定之第一級毒品，核
      被告所為，係犯毒品危害防制條例第十條第一項施用第一級毒品罪。被告持有
      毒品，復進而施用，其持有毒品之低度行為，為施用毒品之高度行為所吸收，
      不另論罪。又被告先後多次施用第一級毒品海洛因犯行，時間緊接，方法相同
      ，所犯係構成要件相同之罪，顯係基於概括犯意為之，為連續犯，應依刑法第
      五十六條之規定，以一罪論，並加重其刑。被告前因違反毒品危害防制條例案
      件，經臺灣屏東地方法院以八十九年度屏簡字第四二六號判處有期徒刑三月確
      定，甫於九十年十一月二十日執行完畢，有上開本院被告院內索引卡紀錄表、
      台灣高等法院被告全國前案紀錄表各一份在卷可按，其受有期徒刑執行完畢，
      於五年以內再犯本件最重本刑為有期徒刑以上之罪，為累犯，應依刑法第四十
      七條之規定，加重其刑，並依刑法第七十條之規定，遞加重之。除上開九十二
      年三月十九日被告施用第一級毒品海洛因外之部分，雖未據公訴人起訴，然該
      部分事實與公訴人起訴之犯罪事實有連續犯之裁判上一罪關係，依刑事訴訟法
      第二百六十七條規定，應為起訴效力所及，本院自應併予審究。本院審酌被告
      前多次觸犯施用毒品，業如上所述，竟再為本案犯行，足見其不思悔改，自制
      力亦顯不佳；惟另考量被告於本院審理時即能坦承犯行，犯後態度良好，而其
      施用毒品行為於本質上係屬自我戕害行為，並未對社會造成直接而過鉅之損害
      ，反社會性之程度應屬較低等一切情狀，酌情量處如主文所示之刑，以示懲戒
      。
  三、扣案注射針筒二支，含有海洛因殘渣，業如上開所述，而與海洛因無法析離，
      應視同毒品危害防制例第十八條第一項之毒品，予以沒收並銷燬之。至於扣案
      玻璃吸食器一支，含有甲基安非他命殘渣，已如上開所述，然與本件施用第一
      級毒品海洛因之犯行無關，本院自無庸諭知沒收之宣告。
參、據上論斷，應依刑事訴訟法第二百七十三條之一第一項、第二百八十四條之一、
    第二百九十九條第一項前段，毒品危害防制條例第十條第一項、第十八條第一項
    ，刑法第十一條前段、第五十六條、第四十七條，判決如主文。
中      華      民      國    九十二    年     十二     月     十六     日
                                  臺灣高雄地方法院刑事第十三庭
                                      法  官   曾吉雄
右正本證明與原本無異。
如不服本判決，應於判決送達後十日內，向本院提出上訴狀。
                                      書記官   唐美玲
中    華    民    國    九十二    年      十二     月       十七       日
本件論罪科刑法條：
毒品危害防制條例第十條第一項：
施用第一級毒品者，處六月以上五年以下有期徒刑。


司法院資訊處製作；財團法人民間司法改革基金會備份。
